# 请问交易金融资产可以挂应付账款吗？是否可以终止确认

提问人：evianzhu 时间：2020-12-16 09:45:00
想请问陈版主，交易双方交易金融资产，是否可以暂挂应付应收款项，相关合同全部签订结束，款项未实时交付。
这样可以终止金融工具的确认吗？

回答人：chenyiwei
金融工具准则对金融资产何时初始确认、何时终止确认有明确规定，应遵循准则中的该项基本框架确定何时终止确认标的资产，相应初始确认一项收取价款的权利。
如果仅仅是签订了合同，但双方均未实际履约，则不作为账务处理的依据。